Inventaris van het archief van M.H. Gelinck, 1946-1974
Nationaal Archief, Den Haag
Collectie 605 mr. M.H. Gelinck
Gelinck
oudste stuk - jongste stuk: 1946-1974
C26149
18 inventarisnummer(s); 0,50 meter
Normale geschreven, getypte en gedrukte documenten, geen bijzondere handschriften.
Nationaal Archief, Den Haag
M.H. Gelinck, (1910-1989)
M.H. Gelinck (1910-1989) was voor de oorlog ambtenaar bij het Openbaar Ministerie. Tijdens de oorlog behoorde hij tot de gijzelaars in Haaren en St. Michielsgestel. Van 1945 tot 1949 was Gelinck advocaat-fiscaal bij het Bijzonder Gerechtshof in Amsterdam. Als zodanig was hij betrokken bij de vervolging van oorlogsmisdaden, misdaden tegen de menselijkheid en zuiveringskwesties. In het archief is onder andere materiaal te vinden over de Colonne Henneicke (H. Berten en W.H.B. Briedé), de Silbertanne-moorden, materiaal over de SD'ers W. Lages en F.C. Viebahn en stukken over J. van Dam (hoogleraar Duitse taal en letterkunde en tijdens de bezetting secretaris-generaal op het departement van Onderwijs) en G.A.S. Snijder (hoogleraar archeologie en kunstgeschiedenis en tijdens de bezetting voorzitter van de pro-Duitse Nederlandsche Cultuurkring).
Archiefvorming
Geschiedenis van het archiefbeheer
De verwerving van het archief
Het archief is door schenking verworven.
Aanwijzingen voor de gebruiker
Openbaarheidsbeperkingen
Deels openbaar, deels beperkt openbaar (A).
Materiële beperkingen
Het archief kent geen beperkingen voor het raadplegen van stukken als gevolg van slechte materiële staat.
Aanvraaginstructie
Openbare archiefstukken kunnen online worden aangevraagd en gereserveerd. U kunt dit ook via de terminals in de studiezaal van het Nationaal Archief doen. Om te kunnen reserveren dient u de volgende stappen te volgen:
U maakt een profiel aan op www.gahetna.nl, en logt vervolgens in
Via de archiefinventaris (alleen de beschrijvingen met rode nummers) selecteert u het gewenste archiefstuk door op de knop 'Reserveren' te klikken
In het volgende scherm geeft u aan op welke dag u het archiefstuk wilt inzien
Indien u zich bevindt in de studiezaal en een tafelnummer heeft ontvangen kunt u dit nummer vermelden. Als u geen tafelnummer heeft kunt u tafelnummer 777 laten staan
Vervolgens bevestigt u uw reservering door deze te versturen.
Verwant materiaal
Beschikbaarheid van kopieën
Inventarisnummers van dit archief zijn niet in kopievorm beschikbaar
Beschrijving van de series en archiefbestanddelen
- Algemeen
  Bescherming persoonlijke levenssfeer
  - Dossiers inzake de "Colonne Henneicke", 1-2
    - Vervolging H. Berten, 1
      Openbaarheid beperkt tot 01-01-2025
    - Vervolging W.H.B. Briede., 2
  - Dossiers inzake de vervolging van Viebahn en Ruhl, 3
  - Dossiers inzake de Silbertanne - Germaanse S.S., 4
  - Dossier inzake de inval in een perceel aan de Bloemgracht (niet gedeponeerd in dossier Lages), 5
  - Dossier inzake de zuivering van de professoren Snijder en Van Dam, 6
  - Dossier inzake de vervolging van Kuiper, 7
  - Dossier inzake de vervolging van verschillende personen, 8
  - Dossier inhoudende diverse gerechtelijke circulaires, Kamerstukken, Besluiten Staatscourant inzake de bijzonder rechtspleging, 9
  - Verslagen parketvergaderingen gerechtshof Amsterdam (doorslagen), 1946-1949; 9A
- Dossiers inzake verschillende (proef)processen
  - Dossier inzake de vervolging van het Kamerlid Hermans c.s. (aanzetten tot desertie), 1950; 10
  - Dossier inzake de affaire Nieuwstadt (zedendelict), 1949; 11
  - Manuscript van mr. P.S de Gruyter met een analyse van het bewijsmateriaal inzake de gifmoorden van dr. O., 1974; 12
    J.F.A.M. (John) Opdam. geboren 30-10-1916, overleden 14-10-1983
  - Dossier inzake een criminele afrekening in het zigeunermilieu, 1950; 13
  - Dossier inzake de kwestie Moolhuizen - Bakker Schut, 1974; 14
    beperking A
  - Dossier inzake processen rond auteursrechten, 1951; 15
  - Dossier inzake proces te Maastricht rond meineed, 1951; 16
    Onvolledig. Slechts 2 stukken en een titelblad (DjK 31-1-2019)
  - Dossier inzake proces rond vervolging personen voor homofiele contacten, 1950-1951; 17
    Bevat fotomateriaal en documentatie COC